臺灣臺北地方法院刑事判決
111年度智簡上字第4號
上  訴  人
即  被  告  游舒涵



上列上訴人即被告因違反商標法案件，不服本院民國111年8月1
日111年度智簡字第42號第一審刑事簡易判決（聲請簡易判決處
刑案號：111年度偵字第12729號），提起上訴，本院管轄之第二
審合議庭判決如下：
    主  文
原判決關於犯罪所得新臺幣壹佰貳拾元沒收部分撤銷。
扣案之仿冒星巴克商標飾品肆佰零陸個均沒收。 
其餘上訴（即本案罪刑部分）駁回。
游舒涵緩刑貳年。
    事實及理由
一、本案經本院審理結果，認第一審以上訴人即被告游舒涵犯商
    標法第97條之非法販賣侵害商標權之商品罪，判處拘役40日
    ，如易科罰金，以新臺幣（下同）1,000元折算1日，核其認
    事用法及量刑均無不當，應予維持，並引用第一審判決書（
    除沒收部分外）記載之事實、證據及理由（如附件）。
二、被告上訴意旨略以：被告犯罪所得僅120元，原審量刑過重
    ；被告已書立悔過書並給付商標權人和解金2萬元，請求從
    輕量刑或給予緩刑。
三、又量刑之輕重，固屬事實審法院得依職權自由裁量之事項，
    惟仍應受比例原則及公平原則之限制，否則其判決即非適法
    。刑事審判旨在實現刑罰權分配的正義，故法院對有罪被告
    之科刑，應符合罪刑相當之原則，使輕重得宜，罰當其罪，
    以契合社會之法律感情，此所以刑法第57條明定科刑時應審
    酌一切情狀，尤應注意該條各款所列事項以為科刑輕重之標
    準（最高法院95年度台上字第1662號判決意旨參照）。經查
    ，本件第一審簡易判決關於被告科刑部分，業已敘明審酌被
    告明知商品為仿冒品仍販售之，顯然嚴重欠缺保護智慧財產
    權之觀念，其網路販賣仿冒商標之商品，所為影響商標權人
    之商譽及收益，並減損我國保護智慧財產權之國際形象，復
    參酌其無前科而素行良好、犯罪動機、目的、手段、智識程
    度、職業及家庭經濟狀況、犯罪後坦認犯行之良好態度等一
    切情狀為量刑之準據，經核其認事用法俱無違誤，所為量刑
    亦無失當，被告以前揭理由提起上訴，為無理由，故應予駁
    回此部分上訴。
四、被告前未曾因故意犯罪受有期徒刑以上刑之宣告，有臺灣高
    等法院被告前案紀錄表在卷可稽（見本院卷第63頁），其因
    一時失慮，致罹刑典，固非可取，惟審酌其犯後坦認犯行，
    並已賠償商標權人2萬元，及取得商標權人原諒並同意給予
    被告緩刑（見本院卷第31至33頁），顯見被告深具悔意，態
    度良好，衡以被告自陳大學畢業，現從事教育工作，月入2
    萬8,000元，需扶養父母親等情（見本院卷第73頁），認被
    告經此偵查、審理及科刑之教訓，當知所警惕，而無再犯之
    虞，前開自由刑之執行，尚非其犯罪矯治與預防之最佳手段
    ，故對被告所宣告之刑以暫不執行為適當，並衡酌本案之犯
    罪程度，及檢察官、被告及上開商標權人之意見，爰依刑法
    第74條第1項第1款之規定，宣告緩刑2年，以勵自新。
五、撤銷改判部分：
　㈠本件員警喬裝成買家向被告購買扣案仿冒星巴克商標飾品10
    個，員警實際上並無購買之真意，而係為求人贓俱獲而佯裝
    購買，故於形式上雖有互為買賣之約定，事實上仍無以真正
    成立買賣契約之意，是被告就此行為應僅成立商標法第97條
    之意圖販賣而陳列侵害商標權之商品罪，此一行為並為被告
    之販賣行為所吸收，不另論罪。是就此部分120元，即難認
    係被告本案販賣行為之犯罪所得（智慧財產及商業法院108
    年度刑智上易字第54號判決意旨參照），原審關於犯罪所得
    120元沒收部分容有未洽，應予撤銷。
　㈡按現行刑法之沒收，係刑罰及保安處分以外之法律效果，具
    有獨立性，而非從刑，得與罪刑區分，非從屬於主刑，自得
    與罪刑分別處理，因而在訴訟程序，本於沒收之獨立性，自
    得於本案罪刑部分上訴予以駁回時，單獨就沒收部分予以撤
    銷，核先敘明。又本件雖係被告上訴，但刑法關於犯罪所得
    之沒收，並無刑事訴訟法第370條第1、2項關於不利益變更
    禁止原則之適用（最高法院110年度台上字第2118號判決意
    旨參照）。次按犯罪所得，屬於犯罪行為人者，沒收之；宣
    告前二條之沒收或追徵，有過苛之虞、欠缺刑法上之重要性
    、犯罪所得價值低微，或為維持受宣告人生活條件之必要者
    ，得不宣告或酌減之。刑法第38條之1第1項前段、第38條之
    2第2項分別定有明文。
　㈢查被告於警詢時及偵查中供稱：我從民國107年間開始販賣仿
    冒星巴克商標飾品，我的售價是每個飾品12元，我不知道我
    售出多少個，我不知道我販賣仿冒星巴克商標飾品獲利多少
    等語（見偵卷第11至19、155至156頁），然依被告於網路賣
    場刊登之頁面顯示，被告迄至110年間累計已售出1,461個仿
    冒星巴克商標飾品，有蝦皮購物網路頁面附卷可稽（見偵卷
    第93至97頁），足認被告販賣本案仿冒星巴克商標飾品之犯
    罪所得為1萬7,532元（1461*12=17532）。惟查，被告業已
    賠償商標權人2萬元，有111年8月26日郵政跨行匯款書及理
    律法律事務所111年8月29日函附卷可考（見本院卷第31至33
    頁），堪認被告賠償商標權人之金額已逾犯罪所得，如再予
    宣告沒收或追徵犯罪所得，顯有過苛之虞，爰依前揭規定，
    不予宣告沒收及追徵犯罪所得，併此敘明。
　㈣至扣案之仿冒星巴克商標飾品406個（見偵卷第129頁扣押物
    品清單），經鑑定屬侵害商標權之物品，有商標單筆詳細報
    表、理律法律事務所111年3月29日鑑定函及鑑定結果與相關
    說明、扣押物品相片對照表在卷可參（見偵卷第33至61、11
    5頁），應依商標法第98條規定，不問屬於犯罪行為人與否
    ，宣告沒收。　　　　
據上論斷，應依刑事訴訟法第455條之1第1項、第3項、第364條
、第373條、第368條、第369條第1項前段，判決如主文。
本案經檢察官郭昭吟到庭執行職務。
中　　華　　民　　國　　111 　年　　12　　月　　13　　日
　　　　　　　　　刑事第二十三庭  審判長法　官　馮昌偉
　　　　　　　　　                      法  官  陳乃翊
　　　　　　　　　                      法  官  許峻彬
上正本證明與原本無異。
不得上訴。
                                        書記官  許雅玲
中　　華　　民　　國　　111 　年　　12　　月　　14　　日
附錄本案論罪科刑法條全文：
商標法第97條
明知他人所為之前二條商品而販賣，或意圖販賣而持有、陳列、
輸出或輸入者，處1年以下有期徒刑、拘役或科或併科新臺幣5萬
元以下罰金；透過電子媒體或網路方式為之者，亦同。
附件：
臺灣臺北地方法院刑事簡易判決
111年度智簡字第42號
聲　請　人　臺灣臺北地方檢察署檢察官
被　　　告　游舒涵　女　(民國00年0月00日生)
　　　　　　　　　　身分證統一編號：Z000000000號
　　　　　　　　　　住臺北市○○區○○路0段000號5樓
　　　　　　　　　　居新北市○○區○○路00巷0號4樓
　　　　　　　　　　居臺北市○○區○○路0段000號
上列被告因違反商標法案件，經檢察官聲請簡易判決處刑（111
年度偵字第12729號），本院判決如下：
    主  文
游舒涵犯商標法第九十七條之販賣侵害商標權之商品罪，處拘役
肆拾日，如易科罰金，以新臺幣壹仟元折算壹日。扣案之仿冒星
巴克商標飾品肆佰零陸個均沒收；未扣案之犯罪所得新臺幣壹佰
貳拾元沒收，於全部或一部不能或不宜執行沒收時，追徵其價額
。
    事實及理由
一、本件犯罪事實、證據，餘均引用如附件檢察官聲請簡易判決
    處刑書即附件之記載。
二、核被告游舒涵所為，係犯商標法第97條之非法販賣仿冒商標
    商品罪。又被告意圖販賣而陳列及持有侵害商標權商品之低
    度行為，為其販賣之高度行為所吸收，不另論罪。按刑事法
    若干犯罪行為態樣，本質上原具有反覆、延續實行之特徵，
    立法時既予特別歸類，定為犯罪構成要件之行為要素，則行
    為人基於概括之犯意，在密切接近之一定時、地持續實行之
    複次行為，倘依社會通念，於客觀上認為符合一個反覆、延
    續性之行為觀念者，於刑法評價上，即應僅成立一罪，俾免
    有重複評價、刑度超過罪責與不法內涵之疑慮；學理上所稱
    「集合犯」之職業性、營業性或收集性等具有重複特質之犯
    罪均屬之，例如經營、從事業務、收集、販賣、製造、散布
    等行為概念者是（最高法院95年度台上字第1079號判決參照
    ）。查被告自民國107年某日時起至其住所為警查扣仿冒商
    標商品時止販賣仿冒商標商品行為，乃具有反覆、延續實行
    之特徵，從而在行為概念上，縱有多次持有之舉措，仍應評
    價認係包括一罪之集合犯，而論以一罪。
三、爰審酌被告明知商品為仿冒品仍販售之，顯然嚴重欠缺保護
    智慧財產權之觀念，其網路販賣仿冒商標之商品，所為影響
    商標權人之商譽及收益，並減損我國保護智慧財產權之國際
    形象，復參酌其無前科而素行良好、犯罪動機、目的、手段
    、智識程度、職業及家庭經濟狀況、犯罪後坦認犯行之良好
    態度等一切情狀，量處如主文所示之刑，並諭知易科罰金之
    折算標準。
四、末查扣案之仿冒星巴克商標飾品共406個，均屬侵害商標權
    之物品，應依商標法第98條之規定宣告沒收。又被告於警詢
    時供稱迄今販賣本案仿冒商標商品僅為販售予員警之10件商
    品，成本為新臺幣(下同)8元，販售價格為12元等語（見偵
    卷第17頁），故被告之犯罪所得為120元雖未扣案，就該部
    分爰依法宣告沒收，且於全部或一部不能沒收或不宜執行沒
    收時，追徵其價額。
五、依刑事訴訟法第449條第1項前段、第3項、第454條第2項、
    第450條第1項，逕以簡易判決處刑如主文。
本案經檢察官程秀蘭聲請以簡易判決處刑。
中　　華　　民　　國　　111 　年　　8 　　月　　1 　　日
　　　　　　　　　刑事第八庭    法　官　許凱傑
上正本證明與原本無異。 
如不服本判決應於收受送達後20日內向本院提出上訴書狀，並應
敘述具體理由；其未敘述上訴理由者，應於上訴期間屆滿後20日
內向本院補提理由書（均須按他造當事人之人數附繕本）「切勿
逕送上級法院」。告訴人或被害人如對於本判決不服者，應具備
理由請求檢察官上訴，其上訴期間之計算係以檢察官收受判決正
本之日期為準。 因疫情而遲誤不變期間，得向法院聲請回復原
狀。
　　　　　　　　　　　　　　　　書記官　許翠燕
中　　華　　民　　國　　111 　年　　8 　　月　　2 　　日

附錄本判決論罪法條：
商標法第97條
明知他人所為之前二條商品而販賣，或意圖販賣而持有、陳列、
輸出或輸入者，處1年以下有期徒刑、拘役或科或併科新臺幣5萬
元以下罰金；透過電子媒體或
網路方式為之者，亦同。 

附件：
臺灣臺北地方檢察署檢察官聲請簡易判決處刑書　
                                    111年度偵字第12729號
　　被　　　告　游舒涵　女　25歲（民國00年0月00日生）
　　　　　　　　　　　　住臺北市○○區○○路000號5樓
　　　　　　　　　　　　居新北市○○區○○路00巷0號4樓
　　　　　　　　　　　　國民身分證統一編號：Z000000000號
上列被告因違反商標法案件，業經偵查終結，認為宜聲請以簡易
判決處刑，茲將犯罪事實及證據並所犯法條分敘如下：　
　　　　犯罪事實
一、游舒涵明知註冊/審定號00000000、00000000、00000000、0
    0000000之商標圖樣，均係美商史塔巴克斯公司向我國經濟
    部智慧財產局申請核准註冊取得商標權，指定使用於玩具、
    IC卡及儲值卡、家用或商業用電動咖啡磨豆機等商品上，現
    仍於權利期間內，未經商標權人之同意或授權，不得於同一
    或類似商品使用相同或近似之商標，亦不得明知該項商品而
    販賣、意圖販賣而持有、陳列、輸出或輸入。竟基於販賣仿
    冒商標商品之犯意，先於民國107年間某時，自不詳網路賣
    家購入仿冒上開商標圖案之玩具後，即自購入時起至110年1
    1月25日為警查獲時止，在臺北市○○區○○路0段000號，以電
    腦設備連結網路登入其經營之蝦皮帳號「jk00000000」(下
    稱本案帳號)，以每件新臺幣（下同）12元之價格公開陳列
    販售不特定人。嗣經警上網發現並向本案帳號以180元（含
    運費60元）購買玩具10件，經送鑑定發現係仿冒商標商品，
    再於110年11月25日13時56分許，持法院搜索票在上址執行
    搜索，扣得仿冒上開商標之玩具共計396件，經送鑑定確認
    亦係仿冒上開商標商品，始悉上情。
二、案經內政部警政署保安警察第二總隊移送偵辦。
　　　　證據並所犯法條
一、上開犯罪事實，業據被告游舒涵於偵查中坦承不諱，並有本
    案帳號網頁擷圖5張、蝦皮購物平台本案帳號會員基本資料2
    紙、內政部警政署保安警察第二總隊刑事警察大隊偵二隊扣
    案物品目錄表1紙、違反商標法扣押物品相片對照表1紙、現
    場查獲照片6張、證物袋照片1張、上開商標單筆詳細報表4
    件、美商史塔巴克斯公司委任理律法律事務所廖雍倫律師出
    具之鑑定結果、查扣物估價表各2份等附卷可稽，復有扣案
    之仿冒上開商標之玩具396件可證，被告犯嫌洵堪認定。
二、核被告所為，係犯商標法第97條後段之透過網路方式販賣仿
    冒商標商品罪嫌。其意圖販賣而持有、陳列等低度行為，均
    為販賣之高度行為所吸收，不另論罪。又被告自107年間某
    時起至110年11月25日為警查獲時為止，均係於同一之本案
    帳號為之，顯係出於一個犯意決定，並於密切接近之時地實
    施，侵害同一法益，而為在客觀上為延續實行之行為，為包
    括一罪之接續犯，請論以一罪。至扣案之仿冒商標商品，請
    依商標法第98條之規定宣告沒收之；另被告因本案獲取之犯
    罪所得120元（共售出10件，1件12元），雖未扣案，仍請依
    刑法第38條之1第1項前段、第3項之規定宣告沒收之，如於
    全部或一部不能沒收或不宜執行沒收時，請追徵其價額。
三、依刑事訴訟法第451條第1項聲請逕以簡易判決處刑。
　　此　致
臺灣臺北地方法院
中　　華　　民　　國　 111　　年　　6 　　月　　28　　日
　　　　　　　　　　　      　檢　察　官  程  秀  蘭
本件正本證明與原本無異
中　　華　　民　　國　 111  　年　 7  　　月　  15    日
                          　　書　記　官  林  嘉  鳴   
本件係依刑事訴訟法簡易程序辦理，法院簡易庭得不傳喚被告、
輔佐人、告訴人、告發人等出庭即以簡易判決處刑；被告、被害
人、告訴人等對告訴乃論案件如已達成民事和解而要撤回告訴或
對非告訴乃論案件認有受傳喚到庭陳述意見之必要時，請即另以
書狀向簡易法庭陳述或請求傳訊。
附錄本案所犯法條全文：　
商標法第97條
（罰則）
明知他人所為之前二條商品而販賣，或意圖販賣而持有、陳列、
輸出或輸入者，處 1 年以下有期徒刑、拘役或科或併科新臺幣
5 萬元以下罰金；透過電子媒體或網路方式為之者，亦同。